【裁判字號】    95,簡上,116
【裁判日期】    950628
【裁判案由】    動產擔保交易法
【裁判全文】
臺灣臺北地方法院刑事判決      九十五年度簡上字第一一六號
上  訴  人
即  被  告  乙○○
上列上訴人即被告因違反動產擔保交易法案件，不服本院中華民
國九十五年三月二十二日九十五年度簡字第八七一號第一審刑事
簡易判決（聲請簡易判決案號：臺灣臺北地方法院檢察署九十五
年度偵緝字第一九五號），提起上訴，本院管轄第二審之合議庭
判決如下：
    主  文
上訴駁回。
乙○○緩刑貳年。
    事  實
一、乙○○於民國八十六年九月二十四日，以動產擔保交易附條
    件買賣之方式，向寶慶汽車股份有限公司（下稱寶慶公司）
    購買車牌號碼Ｒ六—四六八一號自小客車一輛，為動產擔保
    交易之債務人，雙方約定總價金新臺幣（下同）一百二十萬
    一千九百五十元，自八十六年十一月五日起至九十一年九月
    五日止，每二個月為一期，每期付款四萬零五十元，標的物
    存放地點為臺中縣太平市○○路○段二八五巷一弄六號債務
    人戶籍地附近，在價金未付清之前，標的物所有權仍屬於出
    賣人所有，買受人僅得依約占有使用，不得任意遷移、出賣
    、出質、移轉或為其他處分。詎乙○○竟意圖為自己不法之
    利益，於九十年底某日，將該車以十餘萬元出質予臺中地區
    某不詳名稱之當舖，且自八十九年七月起即未依約按期繳納
    車款，並於九十年十一月間逃匿無蹤，致出賣人寶慶公司追
    索無著而受有損害。
二、案經寶慶公司訴由臺灣臺北地方法院檢察署檢察官偵查聲請
    以簡易判決處刑。
    理  由
一、上揭犯罪事實，業據被告乙○○於偵查及本院審理時坦承不
    諱（見臺灣臺北地方法院檢察署九十五年度偵緝字第一九五
    號偵查卷第二十頁至第二十一頁、本院九十五年度簡上字第
    一一六號刑事卷第二十六頁反面、第三十七頁反面），核與
    告訴人寶慶公司之代理人甲○○於警詢及偵查所指訴之情節
    相符（見臺灣臺北地方法院檢察署九十三年度偵字第二○六
    三○號偵查卷第五頁至第七頁、第十七頁至第十九頁、第四
    十三頁），而被告已於九十年底某日將上開車輛以十餘萬元
    出質予臺中地區某不詳名稱之當舖，亦經被告於偵查及本院
    準備程序時供述明確（見同上第一九五偵查卷第二十頁、同
    上本院卷第二十六頁反面），復有附條件買賣契約書、動產
    擔保交易附條件買賣設定登記申請書、客戶入金明細、帳款
    催收追蹤紀錄日報表、車籍資料作業詳細畫面列印資料在卷
    可稽（見同上第二○六三○號偵查卷第二十頁、第二十一頁
    、第二十二頁、第三十二頁、第二十四頁至第二十九頁、第
    三十六頁），足徵被告自白核與事實相符，堪以採信。綜上
    所述，本案事證明確，被告犯行洵堪認定，應依法論科。
二、核被告所為，係犯動產擔保交易法第三十八條之動產擔保交
    易債務人，意圖不法之利益，將標的物出質，致生損害於債
    權人罪。原審認被告罪證明確，援引刑事訴訟法第四百四十
    九條第一項前段、第三項、第四百五十四條第二項、動產擔
    保交易法第三十八條、刑法第十一條前段、第四十一條第一
    項前段、罰金罰鍰提高標準條例第一條前段（原審判決漏引
    ，應予補充）、第二條，逕以簡易判決判處拘役三十日，並
    諭知易科罰金之折算標準，認事用法並無違誤，量刑亦屬妥
    適，上訴意旨，指摘原判決量刑過重，自非可採，其上訴無
    理由，應予駁回。末查，被告前未曾受有期徒刑以上刑之宣
    告，有臺灣高等法院被告前案紀錄表在卷可考，其因一時失
    慮致罹刑典，且犯後已坦承犯行，顯見悔意，並業與寶慶公
    司達成和解清償欠款，有還款承諾書附卷足憑（見同上本院
    卷第六頁），告訴人寶慶公司之代理人甲○○復於本院審理
    時，當庭表達原諒被告之意（見同上本院卷第三十六頁反面
    ），堪認經此偵審程序之教訓，被告已知所警惕而信無再犯
    之虞，是本院認對被告所宣告之刑，以暫不執行為適當，爰
    併予宣告緩刑二年，以啟自新。
據上論斷，應依刑事訴訟法第四百五十五條之一第一項、第三項
、第三百六十八條，刑法第七十四條第一款，判決如主文。
本案經檢察官王鑫健到庭執行職務
中    華    民    國  九十五  年    六    月  二十八  日
                          臺灣臺北地方法院刑事第十四庭
                              審判長法  官  吳靜怡
                                    法  官  劉煌基
                                    法  官  孫萍萍
上正本證明與原本無異。
本判決不得上訴。
                                    書記官  張汝琪
中    華    民    國  九十五  年    六    月  二十八  日
附錄本案論罪科刑法條全文：
動產擔保交易法第三十八條
動產擔保交易之債務人，意圖不法之利益，將標的物遷移、出賣
、出質、移轉、抵押或為其他處分，致生損害於債權人者，處三
年以下有期徒刑、拘役或科或併科六千元以下之罰金。


司法院資訊處製作；財團法人民間司法改革基金會備份。
